【裁判字號】    98,重訴,381
【裁判日期】    981014
【裁判案由】    分割共有物
【裁判全文】
臺灣板橋地方法院民事判決             98年度重訴字第381號
原      告  己○○
訴訟代理人  陳博文律師
被      告  申○○
                        號2樓.
被      告  戊○○
被      告  丁○○
被      告  宙○○
被      告  寅○○○
被      告  辰○○
被      告  卯○○
被      告  辛○○
被      告  Ｎ○○
被      告  戌○○
被      告  Ｌ○○
被      告  Ｊ○○
被      告  Ｋ○○
                        號
被      告  巳○○
被      告  未○○
                        號3樓.
被      告  子○○
被      告  Ｉ○○
被      告  Ｈ○○
被      告  Ｒ○○
                        樓
被      告  丑○○
被      告  玄○○
被      告  黃○○
被      告  Ａ○○
被      告  Ｂ○○
被      告  Ｓ○○○
被      告  Ｕ○○
                        號
被      告  酉○○
被      告  庚○○
被      告  天○○
被      告  亥○○
被      告  Ｃ○○
被      告  Ｅ○○
被      告  Ｆ○○
被      告  Ｇ○○
被      告  Ｏ○○
                        樓
被      告  Ｑ○○
被      告  壬○○
被      告  丙○○
被      告  乙○○
被      告  甲○○
被      告  Ｔ○○
被      告  午○○
                        號
被      告  癸○○○
被      告  Ｄ○○
被      告  地○○
被      告  宇○○
上列十八人
共      同
訴訟代理人  林慶苗律師
複  代理人  曾憲忠律師
上列當事人間請求分割共有物事件，本院判決如下：
    主    文
原告之訴駁回。
訴訟費用由原告負擔。
    事實暨理由
一、本件原告起訴主張：坐落台北縣板橋市○○○段第二崁小段
    143 地號土地，為兩造共有之土地，因該地共有人眾多，缺
    乏有效管理使用，且經聲請協議分割未成，爰依民法第 824
    條規定，訴請裁判分割等語。併為訴之聲明：兩造共有坐落
    台北縣板橋市○○○段第二崁小段143地號土地准予分割，
    其分割方法為如附圖所示A部分（面積119.79 平方公尺）歸
    原告所有，如附圖所示B 部分則歸被告各依其原有比例共有
    之。
二、本件未經言詞辯論，被告未提出書狀或為任何聲明。
三、按民事訴訟法第249 條第2 項規定：「原告之訴，依其所訴
    之事實，在法律上顯無理由者，法院得不經言詞辯論，逕以
    判決駁回之。」；又按共有物之分割，於共有人全體有法律
    上之利害關係，須共有人全體始得為之，故請求分割共有物
    之訴，屬於民事訴訟法第56條第1 項所稱固有必要共同訴訟
    ，應由共有人全體或共有人內利害相同之全體，共同起訴或
    共同被訴，否則當事人不適格，法院得逕認為無理由而為駁
    回之判決（最高法院42年台上字第318 號、15年上字第1799
    號判例意旨參照）。
四、本件原告主張上開事實，固據其提出土地登記謄本為證，然
    查系爭土地原共有人之一Ｐ○○及Ｍ○○，分別於原告起訴
    前之98年1月20日、97年10月3日即已死亡，業據本院依職權
    審閱其戶籍謄本 2份附卷無誤，是原告仍以已死亡之人Ｐ○
    ○、Ｍ○○為被告，依法即屬不合。原告本應以Ｐ○○、Ｍ
    ○○之所有繼承人為被告始合本件固有必要共同訴訟之事人
    適格，惟原告既未以Ｐ○○、Ｍ○○之全體繼承人為被告，
    其訴訟當事人不適格，且此非屬民事訴訟法第249條第1項所
    示得為補正之事項。是原告於起訴時，非以全體共有人為訴
    訟當事人，揆諸前揭說明，本件訴訟為當事人不適格，原告
    起訴顯無理由，爰依法不經言詞辯論，逕以判決駁回之。
五、結論：本件原告之訴為無理由，依民事訴訟法第249 條第2
    項、第78條，判決如主文。
中    華    民    國    98    年    10    月    14    日
                  民事第三庭  審判長法  官  朱耀平
                                    法  官  陳映如
                                    法  官  吳金芳
以上正本係照原本作成。
如對本判決上訴，須於判決送達後20日內向本院提出上訴狀。
中    華    民    國    98    年    10    月    14    日
                                    書記官  黃美雲
附圖：（一頁）


司法院資訊處製作；財團法人民間司法改革基金會備份。
